【裁判字號】    95,交聲,391
【裁判日期】    950711
【裁判案由】    聲明異議
【裁判全文】
臺灣臺南地法院交通事件裁定           95年度交聲字第391號
原處分機關  交通部公路總局嘉義區監理所麻豆監理站
異  議  人  乙○○
即受處分人
上列受處分人因違反道路交通管理處罰條例案件，對於交通部公
路總局嘉義區監理所麻豆監理站民國95年1月24日所為之裁決處
分（處分案號：麻監裁罰字第裁75-M00000000號）聲明異議，本
院裁定如下：
    主  文
異議駁回。
    理  由
一、本件異議意旨略以：異議人即受處分人乙○○（下稱異議人
    ）特地再次的到取締地點勘察，警方取締地點臺19線103 公
    里處，是位於限速警告標誌之下，嚴重剝奪了用路人在無意
    中超速後的減速機會，如果取締地點可位於警告標誌之下，
    是否意謂著全國各地，只須寥寥的數支警告標誌就夠了？警
    方技術犯規，抵觸了交通新法規，與偷拍何異等語。
二、按汽車駕駛人，行車速度超過規定之最高時速者，處新臺幣
    （下同）1,200元以上2,400元以下罰鍰，為道路交通管理處
    罰條例（下稱處罰條例）第40條第1 項所規定；又依同條例
    第63條第1項第1款規定，並應記違規點數1點。
三、經查：
  (一)本件異議人於民國94年12月31日上午9 時15分許，駕駛車牌
    號碼TE-3895 號自小貨車，行經最高限速為時速70公里之臺
    19線北上103 公里處時，經警以雷射槍測定其行車速度達時
    速84公里為由予以舉發，嗣經原處分機關即交通部公路總局
    嘉義區監理所麻豆監理站裁處以異議人違反處罰條例第40條
    第1項及第63條第1項第1款規定，裁處異議人罰鍰1,700元，
    並記違規點數1點，有臺南縣警察局南縣警交字第M00000000
    號舉發違反道路交通管理事件通知單及原處分機關麻監裁罰
    字第裁75-M00000000號違反道路交通管理事件裁決書在卷可
    參。
  (二)證人甲○○（即執行勤務舉發本違規事件之員警）於本院調
    查中到庭結稱：「（本件是否你舉發，情形如何？）那時是
    我與卓敬凱舉發的，我與林豐源、卓敬凱3 人一起執勤，當
    時我們在103K處執行交通稽查，是由我拿雷射槍測速，是一
    對一，一次只能鎖定一臺車子，異議人車速84公里，測距是
    292點8公尺，當時是在292點8公尺就鎖定異議人的車子，當
    時異議人對於車速沒有異議，他只有表示已有減速了」等語
    明確（參本院95年4 月19日訊問筆錄）。該證人僅係執勤員
    警，與異議人間毫不相識，當無任何嫌隙，且目睹及取締異
    議人上開違規情事，衡情應無設詞攀誣、或虛構違規事實以
    陷害異議人之理，並據其上揭說明，亦應無誤看或誤為判斷
    之情事，證人上開證述堪予採信，繼認異議人確有上開違規
    情事。
  (三)本件執勤警員所用之雷射槍測速器，為Kustom公司製造之Pr
    oLaserIII機種，乃國外先進科學儀器，因我國經濟部中央標
    準檢驗局尚未有檢定雷射槍測速器之規範，故在未有檢定規
    範以前，適用國際檢驗規定（國外需經過檢定合格始得出廠
    ），而該檢驗合格文件譯本業經我國法院公證等情，有該雷
    射槍測速器測試報告認證資料在卷足憑。由上開測試資料內
    容，可知該雷射測速槍與迎面而來的車輛比對測試結果，其
    標準偏差之差別為1.08公里／小時；而與背道而馳的車輛比
    對測試結果，其標準偏差之差別為1.68公里／小時（詳見該
    測試報告第16頁至第17頁），足見該雷射槍測速器測速結果
    之誤差，應在2 公里／小時以內，故本件執勤警員所使用之
    雷射槍測速器，雖然無法由我國經濟部中央標準檢驗局加以
    檢驗並確認合格無誤，然該雷射槍測速科學儀器之準確度及
    正確性，仍值信賴。再該雷射測速器為直線鎖定單部車輛，
    目前無法同時測得2 部以上之車輛速度，且均面對來車測速
    ，經鎖定超速車輛並由執勤員警目視確認後始予攔車檢查等
    情，亦據臺南縣警察局95年3月7日南縣警交字第0950009609
    號函載明足憑外，並經證人甲○○到庭證述屬實，故本件執
    勤警員對於異議人上開違規超速行為之認定與舉發，經核應
    無錯誤之疑慮，足證異議人確有超速之違規事實甚明。
  (四)查臺19線103.6 公里處除設有速限70公里之標誌外，地面亦
    有標示速限70公里之標字，且於104.3 公里處亦設有「前有
    測速照相」之警告標誌，該等標誌或標字，且無樹木或其他
    障礙物遮蔽之情事，均屬清晰可辨，有證人庭呈現場照片 3
    幀在卷可參，且依據證人甲○○於本院調查時亦結稱：「在
    103.6 公里處地面上就有標示限速70公里，該地點離違規地
    點是600 公尺。」等語（參上開訊問筆錄），是由本件違規
    路段沿路之標線或標誌觀之，異議人應可清楚知悉該路段之
    速限係時速70公里。況汽車駕駛人駕駛汽車於道路上行駛，
    本有依照速限標誌之指示，在最高速限內之行車速度行駛之
    注意義務，此項注意義務不因交通勤務警員執勤方式受到任
    何影響。再交通執勤警員係依據道路之設置情形、交通流量
    、交通事故發生頻率等一切因素綜合判斷後，決定執行違規
    超速取締勤務之地點，就執勤地點法令並未設有明文規定。
    因此，異議人不能僅以執勤警員係位於限速警告標誌之下等
    事由，任意指摘舉發過程有何違法或嚴重失當之處，異議人
    此部分辯解，尚無可採。
  (五)綜前所述，異議人有於上述時、地，駕駛車牌號碼 TE-3895
    號自小貨車，行經最高速限為時速70公里之路段時，行車速
    度為時速84公里，有超速之違規事實，既可認定。則原處分
    機關引用管理處罰條例第40條第1項及第63條第1項第1 款等
    規定，並參酌違反道路交通管理事件統一裁罰標準表之相關
    內容，裁處異議人罰鍰1,700元，並記違規點數1點，於法並
    無不當，本件異議無理由，應予駁回。
四、據上論斷，應依道路交通案件處理辦法第19條，裁定如主文
    。
中    華    民    國    95    年    7     月    11    日
                    交通法庭  法  官  張維君
以上正本證明與原本無異。
如不服本裁定，應於收受送達後5日內向本院提出抗告狀（應附
繕本）。
                              書記官  陳慧玲
中    華    民    國    95    年    7     月    11    日


司法院資訊處製作；財團法人民間司法改革基金會備份。
